# 请教主板上市公司重大对外捐赠需不要要对外公告，那个规定有详细规定？

提问人：chenfanxin 时间：2017-06-30 11:34:59
请教主板上市公司重大对外捐赠需不要要对外公告，那个规定有详细规定？

回答人：chenyiwei
建议查阅上海、深圳证券交易所主板上市规则第九章、第十一章第十二节的规定，并与交易所内负责该公司事务的人员沟通确认。